# 向陈版主请教二个实务问题？

提问人：呼叫帮助 时间：2012-05-11 13:02:06
1 、融资性担保公司管理暂行办法（ 2010 年第 3 号令）关于融资性担保公司管理暂行办法（ 2010 年第 3 号令）中第三十一条 融资性担保公司应当按照当年担保费收入的 50 ％提取未到期责任准备金，并按不低于当年年末担保责任余额 1 ％的比例提取担保赔偿准备金。
担保赔偿准备金累计达到当年担保责任余额 10 ％的，实行差额提取。差额提取办法和担保赔偿准备金的使用管理办法由监管部门另行制定。 本人理解，担保公司担保赔偿准备金提取按每年年末余额提取，以前年度提取数无需冲回，但要考虑， 担保赔偿准备金累计达到当年担保责任余额 10 ％的，仅按差额提取？ 2 、我审计的一个公司是个污水处理项目，政府给地，厂子建成后，政府每年每月给一个保本的固定的污水处理价格， 2 元每吨，企业要完成的污水处理数，然后就是多处理的污水，政府额外支付。 20 年后，政府收回，企业同时负责这期间的运行维护费，保证到时候还能运转。发生的运行维护费，企业做预计负债入账。 （ 1 ）因为建设完成就收回了，项目公司并没有参与经营，项目公司像是一个承包商人，这属于BOT吗？ （ 2 ）若是BOT，请问该公司账务如何核算是正确的，即哪些资产分别放在长期应收款和无形资产中核算？

回答人：chenyiwei
回复 呼叫帮助 的帖子
1 、基本赞同你的理解。在累计提取数达到当年担保责任余额 10 ％之前，是以不低于当年年末担保责任余额 1 ％的比例提取担保赔偿准备金，逐年累计到当年担保责任余额 10 ％后实行差额提取。
2 、是 20 年后收回还是建成后即收回？项目公司是否参与经营？你的前后说法似乎是矛盾的？BOT项目的会计处理取决于对合同条款的仔细研究，并不能简单地说某项资产属于金融资产而另一项资产的成本构成无形资产之类。建议仔细阅读和学习IFRIC 12及其后附的三个示例。

提问人：呼叫帮助 时间：2012-05-13 14:56:36
回复 chenyiwei 的帖子
准则解释二
建造合同收入应当按照收取或应收对价的公允价值计量，并分别以下情况在确认收入的同时，确认金融资产或无形资产： 　　（ 1 ）
合同规定基础设施建成后的一定期间内，项目公司可以无条件地自合同授予方收取确定金额的货币资金或其他金融资产的；或在项目公司提供经营服务的收费低于某一限定金额的情况下，合同授予方按照合同规定负责将有关差价补偿给项目公司的，应当在确认收入的同时确认金融资产，并按照《企业会计准则第 22 号——金融工具确认和计量》的规定处理。 　　（ 2 ）合同规定项目公司在有关基础设施建成后，从事经营的一定期间内有权利向获取服务的对象收取费用，但收费金额不确定的，该权利不构成一项无条件收取现金的权利，项目公司应当在确认收入的同时确认无形资产。 对符合BOT模式适用条件的，主要是区分形成金融资产还是无形资产，我就是分不清在何种情况下是确认金融资产还是确认无形资产？还望您指点一下！

回答人：chenyiwei
特许经营合同授予合同运营方无条件收取固定或可确定款项的权利的，应按其折现值确认金融资产，建造合同公允价值扣除确认为金融资产的部分后，剩余部分确认为无形资产，请参考IFRIC 12后附的举例。